

Gestor de Servicios (Limpieza, Seguridad y Mantenimiento).

Más de 20 años de experiencia

DATOS PERSONALES

Nombre: J. Alberto del Canto Pérez Dirección: C/Pío Baroja, 1 Bq 7, 2ºA

Población: 28660 Boadilla del Monte - Madrid.

Teléfono: 618 961 863 - 916 797 394

E-mail: adalma@msn.com
Fecha de nacimiento: 25/11/1960
Lugar de nacimiento: Brazuelo - León

Nacionalidad: Española

PERFIL PROFESIONAL

DIRECCIÓN EXPLOTACIÓN SERVICIOS DE LIMPIEZA en complejos residenciales y grandes instalaciones deportivas, con amplia experiencia en supervisión de centros, edificios singulares, comedores colectivos e instalaciones propias de deportivas (Tenis, pádel, piscinas, etc.). Gestión y control trabajadores (cuadrantes, horas de trabajo, vacaciones, IT, selección de personal, etc.), seguimiento, control y solución de incidencias, gestión y control de pedidos, material y maquinaria, implantación de sistemas y procedimientos para disminución de costes.

RESPONSABLE DEPARTAMENTO DE SEGURIDAD con T.I.P (expedida por el Mº. del Interior), licencia de arma corta, con amplia experiencia en el sector de Seguridad en complejos y en grandes instalaciones con eventos deportivos. Análisis de situaciones de riesgo y la planificación y programación de las actuaciones precisas para la implantación y realización de los servicios de seguridad. Propuesta de los sistemas de seguridad que resulten pertinentes, así como la supervisión de su utilización, funcionamiento y conservación. Asegurar la colaboración de los servicios de seguridad con los de las correspondientes dependencias de las Fuerzas y Cuerpos de Seguridad. Implantación Planes de Autoprotección.

COORDINADOR Y GESTOR DEPARTAMENTO MANTENIMIENTO. Gestión departamentos (electricidad BT, salas de máquinas calderas, albañilería, carpintería, jardinería, piscinas) en grandes instalaciones deportivas, PCI (extinción, detección y alarma), CCTV y sistemas antiintrusión. Control trabajadores (cuadrantes, horas de trabajo, vacaciones, IT, selección de personal, etc.), seguimiento y solución de incidencias, implantación de sistemas y procedimientos para disminución de costes. Mantenimiento corrector y preventivo. Protocolos técnicos.

OBJETIVO

Dirección Explotación Área Limpieza. Dirección de Seguridad, protección patrimonio y personalidades. Coordinación Departamento de Mantenimiento.

FORMACIÓN ACADÉMICA

Director de Seguridad con T.I.P (tarjeta de identidad profesional) expedida por el Mº Interior. Maestría Industrial eléctrica (electrónica / telecomunicaciones). Agente Comercial Colegiado.

Perito Judicial en seguridad privada. Cursando actualmente.

FORMACIÓN COMPLEMENTARIA

Prevención de riesgos Laborales (formación multidisciplinar).

Protección Civil en la Seguridad Integral (escuela nacional de protección civil).

Conocimientos de limpieza y mejora de la comunicación interpersonal.

La calidad en el servicio (comunicación e imagen).

Bases para limpieza en centros hospitalarios.

Manipulador alimentos.

EXPERIENCIA PROFESIONAL

CLUB LAS ENCINAS DE BOADILLA. Boadilla del Monte (1992-2013)

Área Limpieza.

Aplicación de sistemas y procedimientos según pliego condiciones.

Cuenta de explotación, control previsiones de mano de obra, gestión de proveedores y albaranes.

Establecimiento de tareas, turnos y horarios por cliente, maquinaria, materiales y ropa de trabajo.

Resolución de las eventuales incidencias que puedan surgir, ILT, vacaciones.

Selección, gestión y coordinación del personal para garantizar la calidad del servicio...

Controles de calidad y satisfacción cliente.

• Dirección de Seguridad.

Responsable de la Seguridad Integral (incendios y actos antisociales)

Protección de usuarios y bienes corporativos. Desarrollo e implantación de los planes de

autoprotección, protocolos de seguridad, gestión de crisis, vigilancia y sistemas antiintrusión.

Interlocutor de la empresa con las Fuerzas y Cuerpos de Seguridad del Estado y con Protección Civil.

Aplicación en materia de seguridad de la normativa vigente aplicable.

Elaboración Informes y gestión de base de datos, estadísticas.

Investigaciones internas. Análisis de partes e informes del personal operativo.

Confección y control de cuadrantes de servicio, supervisión de los servicios.

Presentación ejercicios de tiro VVJJ.

Control de accesos / proveedores / visitas.

• Área Mantenimiento.

Valoración y seguimiento del estado de activos del complejo, vigilando por su conservación.

Implantación de políticas de ahorro y eficiencia energética.

Aplicación de programas de mantenimiento de edificios (correctivo, conductivo, preventivo-predictivo y técnico legal), gestión de residuos.

Establecimiento de sistemas de análisis de averías para diagnosis precoz de las mismas.

Coordinación y supervisión de obras de ampliación y reformas en zonas comunes.

Gestión de compras de material y equipamiento, así como de suministros (electricidad, gas, etc.).

Elaboración, control y seguimiento del presupuesto anual de gastos ordinarios.

Participación y colaboración en materia de prevención de riesgos y medio ambiente.

SERVITRANS (servicio de transporte urgente). Madrid (1988-1992).

• Director Comercial.

Responsable comercial a nivel nacional (52 delegaciones).

Elaboración de presupuestos y objetivos realización de procedimientos.

Captación, negociación y fidelización de clientes de gran distribución. Premios de gestión.

Desarrollo y consecución de objetivos marcados. Campañas, prensa, etc. Optimización Call Center.

Política de precios, promociones y condiciones comerciales.

Creación y rentabilización de rutas para valijas bancarias, establecimiento de medidas correctoras.

Ejecución del plan de marketing y medios basado en la innovación de los servicios.

Jefe de Ventas.

Responsable de la consecución de objetivos comerciales.

Captación y fidelización cartera de clientes.

Asesoramiento y venta de servicios.

Optimización de servicios para alcanzar los objetivos marcados.

Seguimiento y control de incidencias en servicios.

Apoyo comercial en distintas delegaciones de la empresa.

DOSEK (instalaciones eléctricas BT y de seguridad). Madrid (1984-1988).

Elaboración de presupuestos.
Puesta en marcha y seguimiento de proyectos.
Técnico de instalaciones de seguridad (ELKRON).
Técnico de instalaciones eléctricas BT.
Coordinación de equipos.

Idiomas: Francés nivel básico.

Informática: Manejo de paquete Microsoft Office. Aznor cuadrantes y gestión de servicios. Carnet de conducir y vehículo propio, conductor vehículos gran cilindrada, protección personal. Incorporación inmediata y disponibilidad de horarios, posibilidad de cambio de residencia. Información: Capacidad de organización, proactivo, liderazgo, comunicativo, comprometido con la empresa, facilidad para trabajar en equipo, capacidad de análisis y respuesta con iniciativa propia de actuación, autonomía y facilidad para generar resultados positivos en trabajos bajo presión.





http://es.linkedin.com/pub/alberto-del-canto/60/362/ab4/